臺灣臺北地方法院民事判決　　　　　　 96年度重訴字第414號
　　原　　　告　台北富邦商業銀行股份有限公司
　　法定代理人　甲○○
　　訴訟代理人　乙○○
　　　　　　　　丙○○
　　被　　　告　普晙股份有限公司
　　法定代理人　丁○○
　　被　　　告　己○○
　　　　　　　　戊○○
上列當事人間清償借款事件，本院於中華民國96年5月29日言詞
辯論終結，判決如下：
    主  文
被告應連帶給付原告新台幣壹仟肆佰玖拾陸萬陸仟貳佰柒拾貳元
及如附表所示之利息及違約金。
訴訟費用由被告連帶負擔。
本判決於原告以新台幣肆佰玖拾捌萬元或同面額之中央政府建設
公債九十三年度甲類第七期債票為被告預供擔保後，得假執行。
    事實及理由
一、本件依兩造簽訂之借據第8條第3款約定，雙方合意以原告總
    行所在地地方法院即臺灣臺北地方法院為第一審管轄法院，
    故本院自有管轄權。又本件被告未於言詞辯論期日到場，核
    無民事訴訟法第386 條所列各款情形，應依原告之聲請，由
    其一造辯論而為判決。
二、原告起訴主張：被告普晙股份有限公司（下稱普晙公司）邀
    同被告己○○、戊○○為連帶保證人於：(1)民國95 年6月14
    日出具出口押匯申請書，依據被告與國外廠商委託之金融機
    構（EF UNIVERSAL CREDIT UNl0N 0F SWRDEN ）出具之信用
    狀文件，要求原告融墊美金136,800 元，並依約定於融墊款
    項12天內原告得直接向開狀行要求付款，如各項單據發生拒
    付之情事，被告願立即償還負擔一切費用，遲延利息如墊款
    經原告將墊款折換為新台幣時按折換日原告牌告基準利率加
    年息3%機動計息，逾期在6個月以內者，按遲延利率之10%計
    付，逾期超過6個月以上者，按遲延利率之20%加計違約金。
    原告遂於95年6月14日當日融墊押匯美金136,800元，原告於
    95 年7月27日收到國外開狀行拒付通知，嗣被告普晙公司曾
    陸續償還部分本金美金76,814.35元，利息繳至95年9月10日
    止，尚欠原告美金59,985.65 元（後原告於95年11月21日以
    匯率32.9365轉列成新台幣放款為1,975,717元）及如附表編
    號一所示之利息及違約金未清償。(2)被告普晙公司與原告於
    95年4月19日簽立借據約定在800萬元之額度內，自立據日起
    至96年4月5日止得以出具「撥款申請書」之方式循環動用借
    款，自借款日起計算單筆借款期間最長不得超過120 天，借
    款人應一次或分次將借款本金還清，按原告牌告基準利率分
    別加碼年息1.86%及1.36%計算利息，約定自借款日起按月計
    付，逾期未清償者，逾期在6個月以內者，按前項利率之10%
    計付，逾期超過6個月者，按前開利率之20%計付違約金。嗣
    被告分別於95 年5月16日、5月18日、6月9日及6月23日分別
    出具撥款申請書，向原告循環借款8筆，分別為新台幣1,235
    ,304 元、1,235,304元、528,360元、528,360元、l,550,00
    0元、l,550,000元、1,079,033元、l,079,032元，各筆借款
    均僅繳息至95年8月份，尚欠原告7,995,393元及如附表編號
    二所示之利息及違約金未清償。(3)被告普晙公司於95 年4月
    19日與被告簽立進口融資及委任承兌契約，約定自95 年4月
    20日起，被告得在美金30萬元之額度內，以出具「開發信用
    狀聲請書」作為向原告申請融墊之憑證，每筆信用狀下之墊
    款或匯票承兌期限，最長不得超過墊款日或承兌日起120 天
    ，並約定美金墊款利率以原告所訂之放款利率減碼年息1%後
    固定計算，另約定如墊款轉換為新台幣時，遲延利息以折換
    日原告牌告基準利率加碼年息2%與中央銀行短期融通利率加
    碼年息2%孰高，為遲延利率計算遲延利息，惟不得低於原墊
    款日原告牌告基準利率加碼年息3%，遲延清償時，逾期在6
    個月以內者，按前項利率之10%計付，逾期超過6個月，另按
    前開利率之20%計付。嗣被告普晙公司於95年4月21日及95年
    7 月13日出具開發信用狀申請書，要求原告墊款金額分別為
    美金190,600元及148,350元，原告依約扣除之一成保證金後
    ，分別於95年5月4日及95年7月24日墊款美金17l,540元及13
    3,515元，依約定此2筆信用狀墊款至遲應於95年9月1日及95
    年11月16日全數清償。惟被告未依約清償第一筆國外信用狀
    墊款到期後，僅於墊款期間還款第l筆美金本金153,018.42
    元，及該筆部分利息及違約金（收至95年10月31日止），尚
    欠18,521.58美元。第二筆信用狀墊款尚欠美金133,515元。
    原告遂於95年11月22日將前述2筆美金墊款本金18,521.58美
    元、13 3,515美元，及其積欠美金利息餘額轉列為新台幣列
    帳，分別為新台幣本金608,527元及4,386,635元，未收利息
    為3,068元及90,474 元。是以於國外信用狀墊款被告積欠原
    告新台幣4,995,162 元之本金及如附表編號三所示之利息及
    違約金未清償。上述之出口押匯墊款、短期融資借款及國外
    信用狀墊款3 筆借款到期或視為到期後，經屢向被告催討，
    未獲置理，尚欠原告本金14,966,272元及如附表所示之利息
    及違約金，為此提起本件訴訟。並聲明：(一)如主文所示。(二)
    願供現金或同額之中央政府建設公債93 年度甲類第7期債票
    為擔保聲請宣告假執行。
三、被告未於言詞辯論期日到場，亦未提出書狀作何聲明或陳述
    。
四、查本件原告主張之事實，已據其提出保證書、出口押匯申請
    書、出口結匯證實書、匯出匯款/結購外幣現鈔/旅行支票申
    請書、收入傳票、匯出匯款賣匯水單、借據、撥款申請書、
    動支明細及餘額查詢、進口融資及委任承兌契約、開發信用
    狀申請書、商業信用狀申請書、進口單據通知書、進口結匯
    申請書等影本為證。又被告已於相當時期受合法通知，而於
    言詞辯論期日不到場，亦未提出準備書狀爭執，依民事訴訟
    法第280條第3項前段準用同法第1項規定，對原告主張之前
    開事實，視同自認，堪信為真實。被告普晙公司向原告借款
    未依約清償，經視為全部到期，被告己○○及戊○○為連帶
    保證人，自應負連帶清償責任。從而，原告依消費借貸及連
    帶保證之法律關係請求被告連帶給付如附表所示之本金、利
    息及違約金，為有理由，應予准許。又原告陳明願供擔保，
    聲請宣告假執行，核無不合，爰酌定相當擔保金額准許之。
五、訴訟費用負擔之依據：民事訴訟法第85條第2項。
中　　華　　民　　國　　96　　年　　5 　　月　　31　　日
                        民事第一庭法官  傅中樂
以上正本係照原本作成。
如對本判決上訴，須於判決送達後20日內向本院提出上訴狀。
中　　華　　民　　國　　96　　年　　5 　　月　　31　　日
                    　　　　　　書記官　吳彩華
